# 长期应收款本期减少金额能否计入销售商品、提供劳务收到的现金？

提问人：kkchen 时间：2017-11-09 14:43:18
请教各位 编制现金流量表时，长期应收款本期减少金额能否计入销售商品、提供劳务收到的现金？

回答人：chenyiwei
如果该长期应收款是来源于分期收款销售等自身经营业务，也可以接受作为销售商品、提供劳务的现金处理，但实务操作中比较少见，一般不建议如此处理。

提问人：kkchen 时间：2017-11-09 15:35:05
谢谢版主大大，这个长期应收款是融资租赁业务形成的，这家公司也是做融资租赁业务的，那是不是可以计入？我看以前老师做的的现金流量表是放进去的，但是我放进去了好像差的更多了

回答人：chenyiwei
租赁企业的现金流量表有专门格式，不应简单套用非金融企业格式。